【裁判字號】    97,訴,873
【裁判日期】    970424
【裁判案由】    給付貨款
【裁判全文】
臺灣臺北地方法院民事判決               97年度訴字第873號
原      告  通航國際電信股份有限公司
                        樓之1.
法定代理人  乙○○
訴訟代理人  戊○○
被      告  欣達電信股份有限公司
法定代理人  甲○○
                        樓之3.
            丙○○
            丁○○原名潘春因.
上列當事人間請求給付貨款事件，本院於民國97年4 月10日言詞
辯論終結，判決如下：
    主      文
被告應給付原告新台幣玖拾萬貳仟零壹拾柒元，及自民國九十
七年二月二十一日起至清償日止，按年息百分之五計算之利息。
訴訟費用由被告負擔。
本判決第一項於原告以新台幣拾壹萬元為被告供擔保後，得假
執行。
    事實及理由
一、解散之公司，於清算範圍內，視為尚未解散；股份有限公司
    之清算，以董事為清算人，但公司法或章程另有規定或股東
    會另選清算人時，不在此限，公司法第25條、第322 條第1
    項分別定有明文。另上揭公司法第24條、第25條之規定，於
    公司經中央主管機關廢止登記者準用之，同法第26條之1 亦
    定有明文。本件欣達電信股份有限公司（下稱欣達公司）業
    於民國95年11月13日經廢止登記，有該公司變更登記表在卷
    可稽，而本院迄今亦未接獲該公司呈報清算人，有本院民事
    紀錄科查詢表在卷可稽，按諸上揭規定，自應以其全體董事
    即甲○○、丙○○、丁○○為欣達公司之法定代理人。
二、原告起訴主張：被告公司積欠伊貨款未為清償，屢經催討，
    均置之不理，反於92年間要求伊支佣金，嗣雙方於92年11月
    5 日簽立協議書，確認被告尚積欠新台幣（下同）932,017
    元，並約定佣金部分以SPARQ 所提供之數據為依據，待雙方
    債權債務確認後，被告應於10日內清償債務，嗣伊依約向訴
    外人新世紀資通股份有限公司查詢被告及其再轉代理之豐成
    有限公司等公司之開通線數及話務金額，確認並未積欠被告
    公司佣金，依約被告即應與伊協商，並於10日內清償貨款，
    詎被告拖延至今，爰依民法第367 條規定提起本件訴訟等語
    。並聲明：1.被告應給付原告932,017 元，及自起訴狀繕本
    送達翌日起至清償日止，按年息5%計算之利息。2.願供擔保
    ，請准宣告假執行。
三、被告法定代理人丙○○、丁○○則略以：伊不知道欣達公司
    ，亦未參與公司之經營等語，資為抗辯。
四、經查，本件原告主張之上開事實，業據提出協議書、新世紀
    資通股份有限公司函各1 件等影本為證，其主張核與上開證
    物相符。被告雖以前詞置辯，惟並不否認對原告有前開債務
    存在，而其所言縱令屬實，亦無從解免其本件應負之清償責
    任，是原告之上述主張自堪信為真實。從而，原告依據前開
    買賣契約之法律關係，請求被告應給付如主文第1 項所示之
    金額，及自起訴狀繕本送達翌日即97年2 月21日起至清償日
    止按年息5%計算之法定遲延利息，為有理由，應予准許。
五、假執行之宣告：原告陳明願供擔保，請求宣告假執行，核無
    不合，茲酌定相當之擔保金額，予以准許。
六、據上論結，本件原告之訴為有理由，依民事訴訟法第78條、
    第390 條第2 項，判決如主文。
中    華    民    國    97    年    4     月    24    日
                  民事第一庭法  官  蔡和憲
以上正本係照原本作成。
如對本判決上訴，須於判決送達後20日內向本院提出上訴狀。
中    華    民    國    97    年    4     月    24    日
                            書記官  巫玉媛


司法院資訊處製作；財團法人民間司法改革基金會備份。
